Jean Pool Rojas

Huancayo, Perú · github.com/JeanPoolDev · +51 973 902 225 · jeanpoldev@gmail.com

Más de 1 año de experiencia como Desarrollador de Software, especializado en la creación de aplicaciones web utilizando tecnologías como React, Next.js y PostgreSQL. Apasionado por diseñar soluciones eficientes y escalables, con experiencia en diseño de usuario y experiencia de usuario (UI/UX).

EXPERIENCIA PROFESIONAL

Setting Huancayo, Perú

Practicante en Diseño y Gestion de Software

Enero 2024-Julio 2024

- Desarrollé una plataforma web de venta virtual utilizando Next.js y Typescript, mejorando la experiencia de usuario y contribuyendo a un aumento del 45% en las ventas.
- Implementé prácticas de UI/UX para mejorar la experiencia de usuario, disminuyendo errores y tiempos de compra en más del 80%.
- Lideré la mejora del rendimiento web de productos como Fotocasa e InfoJobs mentorizando con mejores prácticas, creando dashboards de DataDog y diseñando estrategias.
- Desarrollé una base de datos usando PostGrestSQL capaz de soportar las necesidades de la empresa.
- Aporté en el testing final del E-commerce.

Sutecmin Sac La Oroya, Perú

Gestor de Proyectos

Agosto 2023-Diciembre 2023

- Creación de paginas personalizadas para clientes vendedores del sector minero.
- Lideré proyectos futuros para la empresa desarrollando lineas de tiempo, casos de uso y estrategias de gestión de Tecnologías.
- Capacité a los empleados a usar mapa de procesos de nivel 0, nivel 1 y Mapas AS IS TO BE.

AprSupport Huancayo, Perú

Desarrollador FrontEnd

Enero 2023-Julio 2023

- Diseñe la pagina web corporativa mejorando la navegación, facilitando la experiencia de usuario.
- Mejore y Optimize paginas web personalizadas para clients en el sector legal, adaptando a sus comodidades mejorando sus servicios en en 25%.

EDUCACIÓN

SENATI Huancayo, Perú

Ingeniería de Software con Inteligencia Artificial

Julio 2024

Habilidades adquiridas: Programación, Bases de Datos, Gestión de Proyectos

HABILIDADES TÉCNICAS

- Lenguajes de Programación: JavaScript, TypeScript y Python
- Frameworks y Librerías: React, Next.js, Node.js, Astro y Tailwind
- Bases de Datos: Firebase, PostgreSQL y MySQL
- Certificaciones: UI/UX, React, JavaScript, Astro y PostgreSQL
- Idiomas: Español nativo y Ingles B1